【裁判字號】    90,易,2129
【裁判日期】    901025
【裁判案由】    毒品危害防制條例
【裁判全文】
臺灣桃園地方法院刑事判決                          九十年度易字第二一二九號
    公  訴  人  臺灣桃園地方法院檢察署檢察官
    被      告  甲○○
右列被告因違反毒品危害防制條例案件，經檢察官聲請簡易判決處刑（九十年度毒偵
字第四六號），本院普通庭以通常程序判決如左：
    主  文
甲○○連續施用第二級毒品，累犯，處有期徒刑陸月，如易科罰金以參佰元折算壹日
。
    事  實
一、甲○○前曾有違反肅清煙毒條例、麻醉藥品管理條例等前科，最近一次為於民國
    八十五年間因違反麻醉藥品管理條例案件，經本院於八十六年四月二十九日判處
    有期徒刑一年，於八十六年六月二十三日確定，並於八十八年一月三十一日執行
    完畢，猶不知悛悔，前因施用第一、二級毒品海洛因、安非他命案件，經本院裁
    定送觀察、勒戒後，認有繼續施用毒品之傾向，後經本院於八十七年七月一日裁
    定執行強制戒治，後於同年十一月十八日停止強制戒治，並於停止強制戒治期間
    交付保護管束，再經本院於八十八年七月十四日以八十八年度毒聲字第三八三九
    號裁定撤銷停止戒治重令入戒治處所戒治，於八十九年七月二十六日期滿後，由
    本院於八十九年八月三十日以八十八年度訴緝字第一四八號免刑判決確定，竟又
    基於概括之犯意，自八十九年十一月初某日起至同年十二月二十二日止，連續在
    其位於桃園縣新屋鄉○○○路○段七三四巷三號二樓租處，施用第二級毒品安非
    他命多次。嗣於八十九年十二月二十二日凌晨零時三十分許，在前開租處為警查
    獲，經台灣桃園地方法院檢察署檢察官聲請本院以九十年度毒聲字第一四二五號
    裁定強制戒治。
二、案經桃園縣警察局平鎮分局報請台灣桃園地方法院檢察署檢察官偵查起訴。
    理  由
一、訊據被告甲○○對於右揭施用第一級海洛因之犯行坦承不諱，且被告為警查獲時
    所採集之尿液，經送驗結果確有安非他命陽性反應，此有桃園縣衛生局出具之不
    法藥物尿液檢定書附卷可稽。又被告前因因施用第一、二級毒品海洛因、安非他
    命案件，經依本院裁定送觀察、勒戒後，認有繼續施用毒品之傾向，後經本院於
    八十七年七月一日裁定執行強制戒治，後於同年十一月八日停止強制戒治，並於
    停止強制戒治期間交付保護管束，再經本院於八十八年七月十四日以八十八年度
    毒聲字第三八三九號裁定撤銷停止戒治重令入戒治處所戒治，於八十九年七月二
    十六日期滿後，由本院於民國八十九年八月三十日以八十八年度訴緝字第一四八
    號為免刑判決確定，為被告所自承，並有免刑判決書影本及台灣桃園地方法院檢
    察署刑案資料查註紀錄表在卷足憑，其於五年內再犯毒品危害防制條例第十條之
    罪，經依毒品危害防制條例第二十三條第二項之規定，經本院以九十年度毒聲字
    第一四二五號裁定送戒治，故本件事證明確，被告犯行堪予認定，應予依法論科
    。
二、核被告之所為，係犯毒品危害防制條例第十條第二項之罪。其持有毒品安非他命
    之低度行為為施用毒品之高度行為所吸收，不另論罪。被告先後多次施用犯行，
    時間緊接，犯罪構成要件相同，顯係基於概括犯意為之，為連續犯，應以一罪論
    ，並依法加重其刑。公訴人雖未就被告自八十九年十一月初某日起至八十九年十
    二月二十一日止施用安非他命之犯行起訴，惟此部分與起訴之事實有裁判上一罪
    之關係，基於審判不可分之原則，本院自得一併審理，附此敘明。又被告前曾有
  違反肅清煙毒條例、麻醉藥品管理條例等前科，最近一次為於民國八十五年間因
    違反麻醉藥品管理條例案件，經本院於八十六年四月二十九日判處有期徒刑一年
    ，於八十六年六月二十三日確定，並於八十八年一月三十一日執行完畢，此有台
    灣高等法院被告全國前案紀錄表在卷可憑，被告於前案執行完畢後，五年內再犯
    有期徒刑以上刑之本罪，為累犯，應依刑法第四十七條之規定遞加重其刑。爰審
    酌被告所犯限於自殘，尚未對社會造成重大危害，且犯後坦承犯行等一切情狀，
    量處如主文所示之刑。復按行為後法律有變更者，適用裁判時之法律，但裁判前
    之法律有利於行為人者，適用最有利於行為人之法律，刑法第二條第一項定有明
    文。刑法第四十一條於本件被告犯罪後修正，並於九十年一月十二日生效，茲比
    較新舊刑法第四十一條之適用並無不同，故依前揭說明，應適用裁判時之法律即
    修正後之刑法第四十一條，本院自應就前揭宣告之刑，諭知易科罰金之折算標準
    ，以資懲儆。
三、本件雖經公訴人聲請簡易判決處刑，惟本院中壢簡易庭認有刑事訴訟法第四百五
    十一條之一第四項第四款之情形，而移請本院普通庭以通常程序審理，附此敘明
    。
據上論斷，應依刑事訴訟法第二百九十九條第一項前段、第四百五十二條，毒品危害
防制條例第十條第二項、第二十三條第二項、第十八條第一項前段，刑法第十一條前
段、第二條第一項前段、第五十六條、第四十七條、第四十一條第一項前段，罰金罰
鍰提高標準條例第二條，判決如主文。
本案經檢察官廖江憲到庭執行職務。
中      華      民      國    九十      年      十      月    二十五    日
                              臺灣桃園地方法院刑事第二庭
                                  法  官  林  恆  吉
右正本證明與原本無異。
如不服本判決，應於判決送達後十日內向本院提出上訴狀( 應附繕本 )，上訴於
臺灣高等法院。
                                  書記官  邱  仲  騏
中      華      民      國    九十      年      十      月     三十    日
附論罪科刑依據之法條：
毒品危害防制條例第十條第二項
施用第二級毒品者，處三年以下有期徒刑。


司法院資訊處製作；財團法人民間司法改革基金會備份。
